臺灣彰化地方法院民事判決　　　　　　　　95年度親字第27號
原　　　告　甲○○
被　　　告　乙○○之女民國9.
被　告兼上
法定代理人　乙○○
上列當事人間否認子女事件，本院於民國96年6月5日言詞辯論終
結，判決如下：
    主　  文
確認被告乙○○之女（女、於民國95年01月02日在屏東縣恒春基
督教醫院出生，尚未取名，未入戶口）並非被告乙○○自原告甲
○○受胎所生之婚生子女。
訴訟費用由被告乙○○負擔。
    事實及理由
一、原告方面：
    原告甲○○與被告乙○○於民國（下同）80年11月29日結婚
    ，婚姻關係存續中，惟被告於婚後在93年07月間起即離家出
    走，被告回娘家還偶而回來，94年之後就沒有再回來，亦未
    同房，兩造分居已兩年多了。被告95年03月02日曾拿離婚協
    議書給原告，姓名被告已自己簽好，證人是被告父親，但目
    前尚未辦理離婚，95年04月間戶政事務所通知原告要申報子
    女出生戶口，原告才知悉出被告與訴外人生下一女即被告乙
    ○○之女，然該女並原告之親生女兒，爰訴請否認之等情，
    並提出戶籍謄本、彰化縣花壇鄉戶政事務所戶籍登記催告書
    、離婚協議書為證，並聲請訊問證人即兩造之女呂翠芸。
二、被告方面：
    孩子確實不是被告乙○○與原告所生。被告乙○○離家有段
    時間，被告乙○○到桃園的酒店當公關小姐，後來才回屏東
    娘家生產。被告乙○○不知道生父是誰，乙○○之女在恆春
    基督教醫院出生，兩造分居已兩年，乙○○之女現由被告乙
    ○○照顧，未取名也未申報戶口，被告乙○○之女之生父是
    誰，三個男人沒人要承認，這三個男人不包括原告，希望能
    先與原告離婚，以便解決被告乙○○之女日後健保、就醫、
    教養等問題。
三、本院依職權函請彰化縣花壇鄉戶政事務所檢送原告之戶籍資
    料及乙○○之女之出生證明、財團法人恆春基督教醫院檢送
    被告乙○○之女之出生證明及住院申請書、護理紀錄等資料
    。
四、得心證之理由：
  (一)、本件原告主張其與被告乙○○於民國80年11月29日結婚
        ，婚後育有一子一女，惟被告乙○○於93年07月間離家
        出走，94年即失去聯絡，亦未曾同房，原告與被告乙○
        ○目前已分居二年餘，95年04月間花壇戶政事務所通知
        原告申報戶口，原告始知被告乙○○於民國95年01月02
        日在外生下一女，惟該女嬰非源自於原告之事實，業據
        原告提出戶籍謄本、彰化縣花壇鄉戶政事務所戶籍登記
        催告書、離婚協議書為證，且經證人即兩造之女呂翠芸
        到庭證稱：「媽媽（被告乙○○）於93年離家，期間曾
        回來幾次，94年之後就沒有消息了....94 年之後，媽
        媽就不曾跟我聯絡」等語。又經被告乙○○於本庭訊問
        時到庭自承兩造已分居兩年，有段時間至桃園的酒店當
        公關小姐，之後才回屏東生產，確定孩子不是與原告所
        生；另經本院依職權函請財團法人恆春基督教醫院檢送
        被告乙○○生下一女相關之出生證明及住院申請書、護
        理資料，可知被告乙○○確實於95 年01月02日生下一
        女，懷孕週數滿36週04天，自被告乙○○之女生下之日
        期95年01月02日往前回溯36週又04天，即約為94年03月
        底左右受胎，依兩造所稱，自93年07月間起即分居，至
        94年兩造即未再有聯絡，故被告乙○○94年03 月底左
        右懷孕即非自原告受胎所生，堪認原告之主張為真實。
  (二)、按從子女出生日回溯第一百八十一日起至第三百零二日
        止為受胎期間，民法第1062條第1項著有明文。又妻之
        受胎，係在婚姻關係存續中者，推定其所生子女為婚生
        子女，如夫妻之一方能證明妻非自夫受胎者，得於知悉
        子女出生之日起，一年內提起否認之訴，民法第1063條
        第1項、第2項定有明文。查本件被告乙○○受胎生下乙
        ○○之女，其受胎期間既係在原告與被告乙○○婚姻關
        係存續中，則依法自應推定被告乙○○之女為原告與被
        告乙○○之婚生子女，惟被告乙○○之女並非被告乙○
        ○自原告受胎所生，已如前所述。從而，原告於知悉被
        告乙○○之女出生之日即95年01月02日起一年內之95年
        06月13日提起本件否認子女之訴訟，於法洵屬有據，應
        予准許。
五、據上論結，本件原告之訴為有理由，依民事訴訟法第85條判
    決如主文。
中　　華　　民　　國　　96　　年　　6 　　月　　20　　日
                  家事法庭      法　官　王鏡明
以上正本係照原本作成
如對本判決上訴須於判決送達後20日內向本院提出上訴狀
中　　華　　民　　國　　96　　年　　6 　　月　　20　　日
                            　　書記官　楊美芳
